臺灣基隆地方法院刑事判決              100年度訴字第592號
公  訴  人  臺灣基隆地方法院檢察署檢察官
被      告  馮志傑
上列被告因毒品危害防制條例案件，經檢察官提起公訴（100 年
度毒偵字第1400號），被告就被訴事實為有罪之陳述，本院合議
庭裁定由受命法官獨任進行簡式審判程序審理，判決如下：
    主  文
馮志傑施用第一級毒品，累犯，處有期徒刑陸月，如易科罰金，
以新臺幣壹仟元折算壹日。
    事  實
一、馮志傑前因施用毒品案件，經觀察、勒戒後，認無繼續施用
    毒品之傾向，於民國87年9 月22日經釋放出所，並由臺灣基
    隆地方法院檢察署檢察官於87年9 月21日以87年度少連偵字
    第40號為不起訴處分確定；復於前揭觀察勒戒執行完畢經釋
    放出所後5 年內，再犯施用毒品案件，經觀察、勒戒後，認
    有繼續施用毒品之傾向，由法院裁定強制戒治，惟因法律修
    正，而於93年1 月9 日免除戒治，並由臺灣基隆地方法院檢
    察署檢察官提起公訴，經本院於92年10月27日以92年度訴字
    第467 號判決判處有期徒刑10月、6 月，應執行有期徒刑1
    年2 月確定，而於94年2 月10日執行完畢；嗣再犯施用毒品
    案件，經觀察、勒戒後，認有繼續施用毒品之傾向，由法院
    裁定續為強制戒治，迨95年4 月13日始因完成毒癮戒斷療程
    而經釋放出所，並由臺灣基隆地方法院檢察署檢察官以95年
    度戒毒偵字第8 號為不起訴處分確定；繼而分別因(甲)施用毒
    品案件，由臺灣基隆地方法院檢察署檢察官提起公訴，經本
    院於95年11月29日，以95年度訴字第611 號判決有期徒刑10
    月確定；(乙)犯竊盜案件，經本院於95年11月22日，以95年度
    易字第473 號判決有期徒刑3 月確定；(丙)施用毒品案件暨犯
    持有毒品案件，由臺灣基隆地方法院檢察署檢察官提起公訴
    ，經本院於96年4 月30日，以96年度訴字第231 號判決有期
    徒刑11月、2 月，應執行有期徒刑1 年確定；(丁)犯竊盜案件
    ，經本院於96年4 月18日，以96年度易字第194 號判決有期
    徒刑3 月、4 月，應執行有期徒刑5 月確定。所犯(甲)(乙)(丙)(丁)
    四案則或經合併定刑，或經依序發監；後馮志傑僅受有期徒
    刑之一部執行，中華民國九十六年罪犯減刑條例旋於96年7
    月16日公布施行，所犯(甲)(乙)(丙)(丁)四案經依法減刑、定刑（本
    院96年度聲減字第563 號裁定），再由檢察官指揮執行而於
    97年6 月13日假釋出監併付保護管束，迄於97年7 月16日保
    護管束期滿而未經撤銷假釋，其未執行之刑，以已執行論，
    而執行完畢（構成累犯）。
二、馮志傑仍未戒除毒癮惡習，基於施用第一級毒品之犯意，於
    100 年6 月7 日晚上7 時許，在基隆市○○區○○路友人住
    處，以針筒注射之方式，施用第一級毒品海洛因1 次。嗣於
    同年6 月9 日晚上6 時50分許，因其為列管毒品人口，而到
    案採驗尿液，其在有偵查犯罪職權之公務員尚無確切根據得
    為合理之可疑而發覺其上開犯行前，即主動向警員供述其上
    開施用海洛因犯行而自首，嗣其為警採尿送驗結果，亦呈嗎
    啡陽性反應。
三、案經基隆市警察局第三分局報告臺灣基隆地方法院檢察署檢
    察官偵查起訴。
    理  由
一、本件被告所犯者非為死刑、無期徒刑、最輕本刑為3 年以上
    有期徒刑之罪或高等法院管轄第一審案件，其於準備程序進
    行中，先就被訴事實為有罪之陳述，經告知其簡式審判程序
    之旨，並聽取公訴人及被告之意見後，本院依刑事訴訟法第
    273 條之1 第1 項之規定，裁定由受命法官獨任進行簡式審
    判程序，且依同法第273 條之2 規定，簡式審判程序之證據
    調查，不受第159 條第1 項、第161 條之2 、第161 條之3
    、第163 條之1 及第164 條至第170 條規定之限制，合先敘
    明。
二、上開事實，業據被告於警詢及本院審理時均坦承在卷，而被
    告為警所採集之尿液檢體經送驗結果，呈嗎啡陽性反應，此
    有列管毒品人口尿液檢體採集送驗紀錄表、台灣檢驗科技股
    份有限公司出具之濫用藥物檢驗報告附卷可稽，足認被告之
    自白與事實相符，堪以採信。再被告前因施用毒品案件，經
    裁定送觀察、勒戒後，因無繼續施用毒品之傾向，由檢察官
    為不起訴處分，嗣於觀察勒戒執行完畢釋放5 年內多次再犯
    施用毒品罪，經法院裁定觀察勒戒、強制戒治及判處如事實
    欄一所示有期徒刑等情，有臺灣高等法院被告前案紀錄表在
    卷可稽。被告既曾於「五年內再犯」，且經法院判處罪刑確
    定，竟又再次於如事實欄二所示之時間，施用第一級毒品，
    即非屬毒品危害防制條例第20條第3 項所定「五年後再犯」
    之情形，從而，檢察官依法逕行起訴，於法要無不合。綜上
    所陳，本案事證明確，被告施用第一級毒品犯行，洵堪認定
    ，應依法論科。
三、查海洛因係毒品危害防制條例所列管之第一級毒品，此為該
    條例第2 條第2 項第1 款所明定。核被告所為，係犯毒品危
    害防制條例第10條第1 項之施用第一級毒品罪。被告持有第
    一級毒品以供施用，其持有之低度行為應為施用之高度行為
    所吸收，不另論罪。被告曾有如前所述之犯罪科刑及刑之執
    行情形，此有臺灣高等法院被告前案紀錄表在卷可稽，其於
    有期徒刑執行完畢後，5 年內故意再犯本件最重本刑有期徒
    刑之罪，為累犯，應依刑法第47條第1 項規定論以累犯，並
    依法加重其刑。又被告於上開為警通知採驗尿液時，其在有
    偵查犯罪職權之公務員尚無確切根據得為合理之可疑而發覺
    其上開犯行前，即主動向警員供述其上開施用海洛因犯行，
    有其警詢筆錄在卷可稽，可見被告係在有偵查犯罪職權之公
    務員發覺其本案犯行前，即先主動向警員自首，爰依法減輕
    其刑，並先加後減之。爰審酌被告犯罪之動機、曾有多次施
    用毒品之前科仍不知戒除，惟犯罪後坦承犯行，且所犯之施
    用毒品犯行乃戕害自己身心健康，並未危及他人等一切情狀
    ，量處如主文所示之刑，並諭知易科罰金折算標準。
據上論斷，應依刑事訴訟法第273 條之1 第1 項、第299 條第1
項前段，毒品危害防制條例第10條第1 項，刑法第11條前段、第
47項第1 項、第62條前段、第41條第1 項前段，判決如主文。
本案經檢察官張長樹到庭執行職務。
中    華    民    國    100   年    10    月    26    日
                  刑事第三庭法  官  黃梅淑
以上正本證明與原本無異。
如不服本判決應於收受送達後10日內向本院提出上訴書狀，並應
敘述具體理由；其未敘述上訴理由者，應於上訴期間屆滿後20日
內向本院補提理由書( 均須按他造當事人之人數附繕本) 「切勿
逕送上級法院」。
中    華    民    國    100   年    10    月    26    日
                            書記官  丁妍君
附錄論罪法條：
毒品危害防制條例第10條第1 項
施用第一級毒品者，處6 月以上5 年以下有期徒刑。